福建金門地方法院刑事判決
　　公　訴　人　福建金門地方法院檢察署檢察官
　　被　　　告　丙○○　男　2.
　　　　　　　　乙○○　男　3.
上列被告等因妨害公務案件，經檢察官提起公訴（93年度偵字第
12號、第99號），本院判決如下：
    主  文
丙○○、乙○○共同對於公務員依法執行職務時，施強暴，各處
有期徒刑肆月，如易科罰金，以參佰元折算壹日。
    事  實
一、乙○○（前曾於民國90年間，因過失傷害案件，經本院以92
    年度交簡上字第3 號判處有期徒刑四月確定，並於92年10月
    28日易科罰金執行完畢，惟不構成累犯）、丙○○、甲○○
    （嗣到案後另行審結）及許川綸於92年9 月22日上午10時30
    分許，在金門縣金沙鎮洋山海邊，欲搬運不詳海蚵時，為當
    時正在執行查緝勤務之海岸巡防署第九岸巡總隊人員趙君、
    許明凱、洪憲坤、鄭吉祥、葉秀鴻、林晉逸、鄭一宏等人（
    下稱海巡署人員）前往查緝，丙○○、乙○○、許川綸3 人
    均明知趙君等海巡署人員為公務員，當時係依法執行職務，
    竟共同基於妨害公務之犯意聯絡，朝趙君等人之方向燃放沖
    天炮，以此強暴之方式欲阻止趙君等人前進；復於趙君等人
    欲逮捕許川綸時，丙○○、乙○○接續前開犯意，丙○○持
    木棍攻擊洪憲坤，乙○○則自後方徒手架開趙君，致趙君等
    人分別受有手臂受傷等傷害（傷害部分未據告訴）。
二、案經海岸巡防署第九岸巡總隊移送福建金門地方法院檢察署
    檢察官偵查起訴。
    理  由
一、訊據被告丙○○、乙○○固坦承有於前揭時、地，燃放沖天
    炮、分持木棍及徒手攻擊洪憲坤、趙君等事實（見本院93年
    6月7日準備程序筆錄），惟均矢口否認有何妨害公務之犯行
    ，被告丙○○辯稱：當時伊並非走私，是海巡署人員先動手
    云云；被告乙○○則辯稱：伊沒有動手打人，因為海巡署人
    員要逮捕我們的人，伊只有把他們分開云云。
二、經查：上揭犯罪事實，業據證人趙君、鄭一宏、林晉逸等人
    於偵查中證述明確，並有現場照片10幀及金門縣立醫院診斷
    證明書等件附卷可稽，且本件係因有1男子騎乘機車，車上
    載有黑色包裝物在海邊行駛，嗣由9名海巡署人員穿著制服
    前往查緝，畫面中有看到多包黑色包狀物及海蚵等情，亦經
    本院於審理時當庭播放錄影帶勘驗屬實，是當時趙君及洪憲
    坤等人前往查緝，並逮捕許川綸，係公務員依法執行職務；
    被告丙○○、乙○○朝趙君等人之方向燃放沖天炮，欲阻止
    趙君等人前進；復於趙君等人欲逮捕許川綸時，丙○○持木
    棍攻擊洪憲坤，乙○○則自後方徒手架開趙君等行為，均屬
    對於公務員依法執行職務時，施強暴。被告丙○○、乙○○
    2人所辯各節，無非事後卸責避就之詞，不足採信，本件事
    證明確，被告2人犯行，洵堪認定。
三、核被告2人所為，均係犯刑法第135條第1項之妨害公務罪。
    被告丙○○、乙○○與許川綸3人間，就前開犯行具有犯意
    聯絡及行為分擔，均為共同正犯。其等先後2次施強暴之行
    為，係基於妨害公務之單一犯意所為之接續行為，屬接續犯
    ，僅應以一罪論。
四、爰審酌被告2人平日之素行、犯罪之動機、目的、方法、所
    生危害、犯罪後態度等一切情狀，分別量處如主文所示之刑
    （至公訴人原分別具體求刑1年及10月，經審酌前開各種情
    狀，仍嫌過重，自不拘束本院，附此敘明），並均諭知易科
    罰金之折算標準，以示懲儆。
據上論斷，應依刑事訴訟法第299條第1項前段，刑法第28條、第
135條第1項、第41條第1項前段，罰金罰鍰提高標準條例第1條前
段、第2條，判決如主文。
本案經檢察官吳祚延到庭執行職務。
中　　華　　民　　國    94    年     1    月    13    日
                  刑事庭  審判長法  官  陳中和
                                法  官  魏玉英
                                法  官  林鈺琅
上列正本證明與原本無異。
如不服本判決，得於判決書送達之翌日起10日內，以書狀敘述理
由，向本院提出上訴。
中　　華　　民　　國    94    年     1    月    13    日
　　　　　　　  　　　　　　　　　　書記官  董培祥
附錄本案論罪科刑法條全文：
刑法第135條第1項：
　對於公務員依法執行職務時，施強暴脅迫者，處三年以下有期
　徒刑、拘役或三百元以下罰金。
